fr: Miels de Bourgogne
nl: Honingen uit de Bourgogne

fr: Miels de pin de méditerrannée
nl: Dennenhoningen uit de Middellandse Zee

en: Honey of Corsica
fr: Miels de Corse, Mele di Corsica
hr: Med s Korzike
nl: Corsicaanse honingen

en: Honey of Biscay
fr: Miels de Gascogne
hr: Med od biskaje
nl: Honingen uit de Gascogne

en: Mediterannean honeys
fr: Miels de Méditerannée
hr: Mediteranski medovi
hu: Mediterrán mézek
nl: Honingen uit de Middellandse Zee

fr: Miels de Poitou-Charentes, Miels du Poitou-Charentes
nl: Honingen uit de Poitou-Charantes

fr: Miels de Provence
nl: Honingen uit de Provence

fr: Miels de sapin des Vosges
nl: Sparrenhoningen uit de Vogezen

fr: Miels des Pays de Loire
nl: Honingen uit de Loirestreek

fr: Miels du Gâtinais, Miel du Gätinais
nl: Honingen van de Gatinais

en: Honeys from Jura
fr: Miels du Jura
hr: Medovi od jure
nl: Honingen uit de Jura

en: Honeys from Bulgaria, Bulgarian honeys
bg: Български мед
fr: Miel bulgare, Miels de Bulgarie
hr: Medovi iz bugarske
lt: Medus iš Bulgarijos

en: Honeys from Romania, Romanian honeys
de: Rumänischer Honig
fr: Miels roumains, Miels de Roumarie, Miels de Roumanie
hr: Medovi iz rumunjske
hu: Mézek Romániából
lt: Medus iš Rumunijos
nl: Roemeense honingen

fr: Miels des rives du Danube de Roumanie
nl: Honingen van de roemeense Donauoevers

fr: Miels d’acacia des rives du Danube de Roumanie
nl: Acaciahoningen van de roemeense Donau-oevers

en: Honeys from the mountains
de: Berghonige
fi: hunajaa vuorilta
fr: miels de montagne
hr: Medovi s planina
hu: Hegyi mézek
it: Miele di montagna
lt: Medus iš Kalnų
nl: Berghoningen

en: Honeys from the Alps
de: Alpenhonige
fr: Miels des Alpes
hr: Medovi iz Alpa
hu: Alpesi mézek
lt: Medus iš alpių
nl: Alpenhoningen

fr: Miels des Pyrénées
nl: Honingen uit de Pyreneeën

en: White honeys from Tigrai
fr: Miels blancs du Tigrai
hr: Bijeli med od tigraja
nl: Witte honingen van de Tigrai

fr: Miels de Tamaris
nl: Tamarishoningen